# 陈老师：某公司收到被投资企业背书转让过来的应收票据要不要披露在关联往来呢？

提问人：五老峰 时间：2012-03-03 21:04:31
陈老师，想咨询一下： 有一家公司A，投资成立了B公司， A公司是B公司的大股东，但不是控股母公司。 B公司收到不少应收票据，将其转给了A公司，在B公司的审计报告上应收票据上我们除了披露资产负债日已背书转让但未到的应收票据金额外，还要披露什么吗？ 对于A公司，年度会计报表上挂了从B公司背书而来的应收票据，我们在关联交易及余额中也要作披露吗？如果要，如果披露呢？ 也想请其他朋友帮助一下。

回答人：chenyiwei
建议关注该票据交易的真实背景，关注有无真实的购销交易作为背景。 如果合规的，则A与B之间以票据结算关联往来，也是关联方交易的一种类型，但如果出票人不是关联方，则不构成期末的关联方往来余额。